【裁判字號】    95,易,1094
【裁判日期】    951011
【裁判案由】    竊盜
【裁判全文】
臺灣臺南地方法院刑事判決              95年度易字第1094號
公  訴  人  臺灣臺南地方法院檢察署檢察官
被      告  甲○○
                    （現另案於國防部臺南軍事監獄執行中）
上列被告因加重竊盜案件，經檢察官提起公訴（95年度偵字第11
784 號），被告於準備程序中就被訴事實為有罪之陳述，受命法
官於聽取當事人之意見後，本院合議庭裁定改由受命法官獨任以
簡式審判程序審理，判決如下：
    主    文
甲○○連續於夜間侵入住宅、踰越安全設備竊盜，處有期徒刑玖
月。
    事    實
一、甲○○基於意圖為自己不法所有之概括犯意，先於九十一年
    五月二十五日上午八時許，徒手開啟並踰越丙○○位於臺北
    市士林區○○○道○段二五○巷十一弄二十七號二樓住宅之
    上鎖窗戶之安全設備，並進入該屋內（侵入住宅部份未據告
    訴），竊取丙○○所有之型號VSX－D七三七SDVD之先鋒牌播
    放機一台（起訴書贅載型號PREMIER－九八二卡拉OK機一台
    ）。得手後行至丁○○位於同址一樓之住宅（侵入住宅部分
    未據告訴），徒手竊取置放在屋內丁○○之女魏文璇所有之
    皮包一只，內有信用卡、提款卡、身分證、汽、機車駕照、
    健保卡、美國駕照各一枚、大眾PHS手機及NOKIA八二五○型
    手機各一支及現金新台幣四千六百元，得手後隨即逃離現場
    ；復連續於九十一年六月九日晚上八時許，夜間徒手開啟並
    踰越未上鎖窗戶方式侵入乙○○位於臺北市士林區○○○道
    ○段三十二巷六之一號住處（侵入住宅部分未據告訴），竊
    取乙○○所有SAGEM八一八型手機一支及現金六萬元，得手
    後逃逸。嗣經警接獲報案後至現場採集指紋加以比對後循線
    查獲。
二、案經案經臺北市政府警察局士林分局報由臺灣士林地方法院
    檢察署呈請臺灣高等法院檢察署檢察長令轉臺灣臺中地方法
    院檢察署呈請臺灣高等法院檢察署檢察長令轉臺灣台南方法
    院檢察署偵查起訴。
    理  由
甲、程序方面：按被告以外之人於審判外之陳述，雖不符前四條
    之規定，而經當事人於審判程序同意作為證據，法院審酌該
    言詞陳述或書面陳述作成時之情況，認為適當者，亦得為證
    據。當事人、代理人或辯護人於法院調查證據時，知有第一
    百五十九條第一項不得為證據之情形，而未於言詞辯論終結
    前聲明異議者，視為有前項之同意，刑事訴訟法第一百五十
    九條之五第一、二項分別定有明文。查本件被告於本院準備
    程序進行時，均未爭執證人丙○○、丁○○及乙○○之警詢
    證詞，暨其他書證、物證之證據能力，被告迄未於本案言詞
    辯論終結前聲明異議，則依刑事訴訟法第一百五十九條之五
    規定，視為被告已同意援引作為證據，且經本院審酌該等言
    詞陳述作成時之情況及證據取得過程等節，認為上開證據，
    均有證據能力，可以作為認定事實之依據。
乙、實體方面：
一、訊據被告對於上揭犯罪事實坦承不諱，核與證人丙○○、丁○○及乙○○於警詢中陳述情節相符，並有內政部警政署刑
    事警察局九十一年六月二十五日刑紋字第○九一○一五四七
    八三號鑑驗書、九十一年六月三日刑紋字第○九一○一三二
    五四二號鑑驗書各一份、臺北市政府警察局士林分局查訪記
    錄表一份、現場相片共二十六幀等件在卷可稽，足認被告自
    白與事實相符，堪可採信。另丙○○遭竊之物，僅型號 VSX
    －D七三七SDVD 之先鋒牌播放機一台，業據證人丙○○於警
    詢證述在卷，復為被告於審理中是認，起訴書贅載被告尚竊
    取丙○○所有型號 PREMIER－九八二卡拉OK機一台，亦有未
    合，附此敘明。綜上所述，本案事證明確，被告犯行堪以認
    定。
二、刑法新舊法比較：按行為後法律有變更者，適用行為時之法
    律。但行為後之法律有利於行為人者，適用最有利於行為人
    之法律，刑法第二條第一項定有明文。
  (一)連續犯部分：被告行為後，刑法第五十六條連續犯之規定，
    業於九十四年一月七日修正公布刪除，並於九十五年七月一
    日施行，則被告之犯行，因行為後新法業已刪除連續犯之規
    定，此刪除雖非犯罪構成要件或刑度之變更，但因多次犯行
    是否可依連續犯規定論以一罪或應予數罪併罰，顯已影響行
    為人刑罰之法律效果，自屬法律有變更，依修正施行後刑法
    第二條第一項規定，比較新、舊法結果，依新法為數罪併罰
    時較為不利，仍應適用較有利於被告之行為時法律即舊法論
    以連續犯（最高法院九十五年第八次刑事庭會議決議參照）
    。
  (二)累犯部分：被告甲○○前曾於民國九十年間，因陸海空軍刑
    法之逃亡案件，經國防部北部地方軍事法院判處有期徒刑八
    月確定，於九十一年二月八日執行完畢，有臺灣高等法院被
    告前案紀錄表在卷可按，其受有期徒刑之執行完畢，五年以
    內再故意犯本件有期徒刑以上之罪，依修正施行前之刑法第
    四十七條、第四十九條規定，不構成累犯，故修正施行後之
    刑法第四十七條、第四十九條規定反不利於被告，爰依修正
    施行後刑法第二條第一項前段規定，依修正施行前之刑法第
    四十七條、第四十九條規定，不另論以累犯。
二、按刑法第三百二十一條第一項第二款規定將「門扇」、「牆
    垣」、「其他安全設備」並列，則所謂「門扇」應專指門戶
    而言，「牆垣」指分隔住宅或建築物內外之出入口大門而言
    。而所謂「其他安全設備」，指門扇、牆垣以外，依社會通
    常觀念足認為防盜之一切設備者，即屬相當（最高法院二十
    五年上字第四一六八號判例意旨參照），一般窗戶既具有防
    閑之效用，依社會通常之觀念，係屬於維護安全之防盜設備
    ，自屬該條文所規定之「安全設備」甚明。是核被告所為係
    犯刑法第三百二十條第一項普通竊盜罪、第三百二十一條第
    一項第一款、第二款之夜間侵入住宅、踰越門扇竊盜罪；按
    刑法第五十六條所謂「同一之罪名」，係指基於概括之犯意
    ，連續數行為，觸犯構成犯罪要件相同之罪名者而言。此有
    司法院大法官會議釋字第一五二號解釋可參。所謂犯同一罪
    名，指構成犯罪要件相同之罪名而言，刑法第三百二十一條
    第一項各款之罪，係屬所犯同法第三百二十條之加重條件，
    故認係同一罪名（參照最高法院六十七年台上字第二八四八
    號判例要旨）。被告上揭先後三次竊盜行為，時間緊接，觸
    犯構成要件相同之罪名，顯係基於概括之犯意反覆為之，為
    連續犯，應依修正前刑法第五十六條規定以一罪論，並加重
    其刑。爰審酌被告前有妨害兵役、違反職役職責、詐欺及竊
    盜前科，暨被告另曾於九十三年間為竊盜行為，經台中地方
    法院台中簡易庭九十三年度中簡字第二九三七號刑事判決確
    定，有該案聲請簡易判決處刑書及判決書各一份在卷可按，
    素行不佳；被告犯罪之動機、目的、手段，所竊得財物之價
    值、其行竊之方式係於白天或夜間侵入被害人等住處為之，
    破壞被害人之等居家安寧，惡行非輕；被告正值壯年，不知
    努力工作以獲取正當報酬，反以竊盜之手段獲取財物，危害
    社會治安，暨被告犯罪後尚能坦承犯行之態度等一切情狀，
    量處如主文所示之刑。
據上論斷，應依刑事訴訟法第二百七十三條之一第一項、第二百
九十九條第一項前段，刑法第二條第一項、第三百二十一條第一
項第一款、第二款、修正前刑法第五十六條，刑法施行法第一條
之一，判決如主文。
本案經檢察官戊○○到庭執行職務
中    華    民    國    95    年    10    月    11    日
                  刑事第六庭    法  官  黃莉莉
以上正本證明與原本無異。
如不服本判決，應於收受送達後10日內向本院提出上訴書狀（應
附繕本）。
                                書記官  朱小萍
中    華    民    國    95    年    10    月    11    日
附錄論罪科刑法條全文：
刑法第321條第1項第1款、第2款
犯竊盜罪而有左列情形之一者，處六月以上五年以下有期徒刑：
一  於夜間侵入住宅或有人居住之建築物、船艦或隱匿其內而犯之者。
二  毀越門扇、牆垣或其他安全設備而犯之者。


司法院資訊處製作；財團法人民間司法改革基金會備份。
